【裁判字號】    94,重上更(一),10
【裁判日期】    950227
【裁判案由】    給付價金
【裁判全文】
臺灣高等法院臺中分院民事判決      94年度重上更(一)字第10號
上  訴  人  甲○○
訴訟代理人  黃秀蘭律師
被  上訴人  辛○○○
            丙○○（即張劉良桂之承受訴訟人）
            丁○○（即張劉良桂之承受訴訟人）
            庚○○（即張劉良桂之承受訴訟人）
            己○○（即張劉良桂之承受訴訟人）
            戊○○（即張劉良桂之承受訴訟人）
            壬○○
上列七人
訴訟代理人  王揚銘律師
上列當事人間請求給付價金事件，上訴人對於中華民國90年4月
24日臺灣臺中地方法院88年度重訴字第917號第一審判決提起上
訴，經最高法院發回更審，本院於95年2月15日言詞辯論終結，
判決如下：
    主      文
原判決除確定部分外關於駁回上訴人後開第2、3、4項之訴部分
，及該部分假執行之聲請，並訴訟費用之裁判廢棄。
被上訴人辛○○○應再給付上訴人新台幣貳拾肆萬捌仟捌佰柒拾
壹元，及自民國84年9月1日起，至清償日止，按年息百分之5計
算之利息。
被上訴人丙○○、丁○○、庚○○、己○○、戊○○應連帶給付
上訴人新台幣伍拾壹萬伍仟貳佰陸拾元，及其中新台幣參拾伍萬
零貳佰拾柒元自民國84年9月1日起，其中新台幣壹拾陸萬伍仟零
肆拾參元自民國94年5月24日起，至清償日止，均按年息百分之5
計算之利息。
被上訴人壬○○應再給付上訴人新台幣伍拾陸萬肆仟玖佰拾伍元
，及自民國84年9月1日起，至清償日止，按年息百分之5計算之
利息。
其餘上訴駁回。
第一、二審訴訟費用（除確定及減縮之訴部分外，含擴張之訴部
分），及發回更審前第三審訴訟費用（除擴張之訴部分外）由被
上訴人辛○○○負擔100分之10，由被上訴人丙○○、丁○○、
庚○○、己○○、戊○○連帶負擔100分之21，由被上訴人壬○
○負擔100分之24，餘由上訴人負擔。
    事實及理由
一、原被上訴人張劉良桂於93年3月11日死亡，被上訴人丁○○
    、丙○○、庚○○、己○○、戊○○為其繼承人，有戶籍謄
    本二件附卷可證，被上訴人丁○○、丙○○、庚○○、己○
    ○、戊○○聲明承受訴訟，經核無不合，應予准許，合先敘
    明。
二、本件上訴人於原審起訴主張：被上訴人辛○○○、張劉良桂
    、壬○○等人於民國（下同）82年7月28日，與泰康建設股
    份有限公司（以下簡稱泰康公司）簽訂合建契約，互相交換
    土地及房屋，而被上訴人壬○○又加買如原審判決附表（下
    稱附表）1所示之房屋，尚欠泰康公司如附表1所示之價金及
    代墊款未付，泰康公司已於84年8月交屋完畢。今泰康公司
    於88年7月20日將上開債權讓與予上訴人，經上訴人以訴狀
    通知被上訴人，爰依互易、買賣、及無因管理等法律關係，
    請求被上訴人給付如附表1所載聲明所示之金額及法定遲延
    利息（見原審卷(二)第53頁，上訴人於本院前審90年3月19日
    之陳報狀所載，原判決事實欄所載上訴人請求金額與該判決
    附表1及上訴人前開90年3月19日書狀所載不符，原判決事實
    欄所載上訴人聲明，即有明顯疏誤，此經兩造於本院前審審
    理中陳明，見本院前審卷(二)第104頁第15行）。
三、被上訴人則以：其等未積欠泰康公司任何款項，無債權何來
    債權移轉？況泰康公司業已解散，何能為債權讓與？又如真
    有系爭債權，該等債權為泰康公司之主要或全部財產，其讓
    與應受公司法第185條之限制，泰康公司未依法行之，該讓
    與行為無效。另約定互易移轉金錢以外之財產權者，準用買
    賣之規定，而讓與人泰康公司蓋房屋販售所得之價金，性質
    上屬民法第127條項第8款之製造人所供給之商品及產物之代
    價，其時效為2年。被上訴人向泰康公司購買房屋，而泰康
    公司建屋出售為常業，為商品製造人，依法其請求權消滅時
    效為2年，系爭建物於84年8月間，即已移轉登記予被上訴人
    等人，泰康公司即得請求，上訴人至今方對被上訴人請求買
    賣價金差額，已罹於時效，被上訴人自得拒絕給付等語，資
    為抗辯。
四、原審經審酌兩造提出之攻擊防禦方法後，除判命被上訴人辛
    ○○○、原審被告許丙丁、原被上訴人張劉良桂、原審被告
    丙○○及被上訴人壬○○依序給付上訴人新台幣（下同）
    57,428元、287,287元、54,466元、471,551元及329,475元
    各本息外，其餘判決上訴人敗訴，兩造分別就其敗訴部分提
    起上訴或一部上訴（其中上訴人僅請求被上訴人辛○○○、
    原審被告許丙丁、被上訴人張劉良桂、壬○○依序再給付
    358,479元、204,345元、1,295,751元及1,021,295元各本息
    ）。嗣本院前審改判命原審被告許丙丁、被上訴人壬○○依
    序再給付上訴人18,791元及37,525元各本息，並將第一審所
    命原被上訴人張劉良桂給付及命被上訴人辛○○○、原審被
    告丙○○依序給付逾31,809元、153,616元各本息之判決廢
    棄，改判駁回上訴人該部分之訴，復將其餘部分分別判決兩
    造敗訴，被上訴人未聲明上訴，上訴人祗就其中請求被上訴
    人辛○○○、原審被告許丙丁、原被上訴人張劉良桂、原審
    被告丙○○及被上訴人壬○○依序給付336,636元、5,557元
    、1,515,260元、64,467元及574,915元各本息敗訴部分提起
    一部上訴。經最高法院就本院前審判決關於駁回上訴人請求
    被上訴人辛○○○、張劉良桂依序給付25,619元、54,466
    元各本息之訴及駁回上訴人請求被上訴人辛○○○、張劉良
    桂、壬○○依序給付311,017元、1,295,751元、574,915元
    各本息之上訴暨各該訴訟費用部分均廢棄發回本院，並駁回
    上訴人對原審被告許丙丁、丙○○之上訴，因之，本件僅就
    上開發回部分審理。至上訴人與原審被告許丙丁、丙○○間
    判決已經確定；另本院前審判決關於上訴人與原審被告劉宗
    義各自勝敗部分、黃清賢勝訴部分，均未據兩造提起上訴；
    又原審共同被告己○○、劉秀莊部分已在本院前審和解或撤
    回上訴，以上均非本件審酌之範圍，併予敘明。
五、發回更審後上訴人於本院聲明：(一)原判決不利於上訴人部分
    廢棄；(二)上廢棄部分：(1)被上訴人辛○○○應再給付上訴人
    248,871元（原請求336,636元，嗣減縮為248,871元），及
    自84年9月1日起至清償日止按年息5％計算之利息。(2)被上
    訴人丁○○、丙○○、己○○、戊○○、庚○○應連帶給付
    上訴人1,515,260元（於本院94年5月24日擴張金額165,043
    元，共請求1,515,260元），及自84年9月1日起至清償日止
    按年息5％計算之利息。(3)上訴人壬○○應再給付上訴人
    564,915元整，及自84年9月1日起至清償日止按年息5％計算
    之利息；(三)第一、二審訴訟費用由被上訴人等連帶負擔。被
    上訴人於本院答辯聲明：(一)上訴駁回；(二)第二審訴訟費用由
    上訴人負擔。
六、兩造於本院經協議並整理爭點如下：
  Ａ、兩造不爭執點：
      兩造對原判決附表（即本審卷第68、69頁背面計算表）所
      示之契約差價無爭執。
  Ｂ、兩造爭執點：
    (一)兩造對於契約差價、房屋差價之定義有爭執。
    (二)契約差價是否付訖。
    (三)房屋差價部分上訴人是否重複請求。
七、本件上訴人之債權讓與人泰康公司係建商，泰康公司與地主
    之被上訴人於82年7月28日訂有合建契約，互相交換土地及
    房屋，此有合建契約書一件在卷可稽（見原審卷(一)第8頁）
    。所謂契約差價為泰康公司與地主合建時依照參與合建地主
    之土地坪數占總地基坪數之比率，核算出該地主在本件合建
    案中所出資之金額後，扣除合建地主所分配到之店面換算金
    額，住家金額及車位金額後與泰康公司互相找補之差價，此
    差價即為契約差價（見本審卷第68、69頁背面計算表），
    該金額之計算結果如原判決附表所示，此為兩造所不爭執。
    而所謂房屋差價為參與合建之地主就其所分配到之店面或住
    家或其多買之房屋未付之價金餘款或增減屋內設備綜合計算
    後之差價。因合建契約所記載地主所分配到之店面或住家之
    面積增加，需重新核算，始另有房屋差價之分，此觀證人即
    當時泰康公司負責人乙○○結證稱：「另訂買賣合約書，若
    是牽涉到分配款的話我都蓋收訖，是以合建契約書來計算，
    多買部分以一般買賣付款。」、「資料是我們提供沒有錯，
    但地主部分是以合建契約為主，這不是真的收據。地主部分
    最後也是以合建契約為止。」、「工務部是負責營建部門，
    我們交給他，他要負責的部份，如營建部分有關變更建材、
    變更設計、水電瓦斯由他計算，一般是我們業務部在做的。
    實際上的合建契約謝宗哲不曉得裡面的內容。」即明（見本
    審卷第156頁第11列、第158頁第3列、第157頁第26列以下）
    。故房屋差價之最後計算金額即為泰康公司工程師謝宗哲所
    提出之交屋餘款明細表所載之金額或繳款明細表中所載之金
    額。
  (一)關於被上訴人辛○○○部分：
    依兩造所不爭執之82年7月28日合建契約所示，其分配金
      額為10,438,840元，扣除應分得之店面（S2）金額750 萬
      元、住家（5C）金額332萬元及增值稅517,711元、車位金
      額5萬元，經計算後辛○○○原應補貼泰康公司差額為
      948,871元（10,438,840－7,500,000－3,320,000－
      517,711－50,000＝－948,871），此契約差價計算表亦為
      兩造所不爭（見本審卷第68、69頁背面計算表）。據此，
      辛○○○就S2、5C部分當然不用再給付價金，故房地買賣
      契約書之付款明細表，一律用收訖章證明。至於辛○○○
      是否已給付合建契約差價，不能以S2、5C房地買賣契約書
      之付款明細表已蓋收訖章，而推認辛○○○已給付契約差
      價948,871元。果如認辛○○○有給付價金70萬元整，辛
      ○○○豈不重複給付S2、5C之價金，自有不當，且衡情分
      期給付之價金，豈有一律蓋收訖章，而無各個繳款之日期
      。此外，S2部分辛○○○有變更設計，5C部分有因坪數增
      加及契稅、代書費等費用，所以需再給付泰康公司S2部分
      41,809元及5C部分97,765元整（加減帳），此有銷售及繳
      款明細表可證，亦為辛○○○所不否認之數額[41,809（
      S2加減帳）＋97,765（5C加減帳）＝139,574]。因上訴人
      訴請許丙丁給付部分經最高法院判決確定之金額既屬5C、
      6C房屋之房屋差價等金額，則上訴人於本案上訴狀中向辛
      ○○○所請求金額中包含5C房屋之房屋差額97,765元顯然
      重複計算，5C房屋之房屋差價既重複計算，則已計算之管
      理費欄位上訴人自行扣除二戶（即S2、5C）之管理費，計
      20,000元部分則應僅扣除一戶（即S2），故已計算管理費
      計應僅扣除一萬元即可，故對辛○○○之請求金額應減為
      248,871元，其計算式如下：948,871（契約差價）＋
      41,809（S2房屋差價）－700,000(已繳款）－10,000（S2
      已計算管理費）－31,809（實際判決金額）＝248,871元
      。故辛○○○應給付之價金為248,871元。
    被上訴人辛○○○雖主張該編號S2房地付款明細表既已載
      付訖，顯見已付清。況該編號5C房地契約，已於付款明細
      表銀行貸款欄處載明「未繳款898,871元整應於交屋時乙
      次以現金繳清」，苟辛○○○就編號S2部分房地款未付清
      ，當無記載付訖之理，足見辛○○○就編號S2及5C房屋已
      繳清契約差價云云。惟查倘被上訴人辛○○○已付清契約
      差價，該5C房屋既為其合建應分得之部分，何以還有該70
      萬元之給付及未繳款898,871元？顯見其主張與事實不符
      ，難以採信。
  (二)關於被上訴人丁○○、丙○○、己○○、戊○○、庚○○等
    人之被繼承人張劉良桂部分：
    依兩造不爭之合建契約所示，張劉良桂應分得S3、3C（3C
      登記己○○），經會算後，應補貼泰康公司差額為1,539,
      474元整（10,437,757－7,050,000－4,320,000－557,231
      －50,000 ＝1,539,474），其中泰康公司應退S3房屋加減
      帳14,214元整，扣除管理費1萬元整，原應為1,515,260元
      整（1,539,474（合建契約差價）－14,214（S3加減帳）
      －10,000（已計算之管理費）＝1,515,260）。惟當時泰
      康公司負責人乙○○業於84年6月27日向己○○收取房屋
      款100萬元無訛，此有收據1紙附卷可稽（見本審卷第143
      頁），且為證人乙○○到庭結證無誤，其證稱：「（問：
      被上證五收據上的壹佰萬元，是否你向被上訴人己○○收
      取收據上的壹佰萬元，才由你出此收據？這張是否你寫出
      來的？）我寫的。」、「（問：你有拿到錢？）有拿到壹
      佰萬元，錢是被上訴人己○○的父親丁○○的，因房子是
      登記他的名字。」、「（問：你有拿到壹佰萬元，這壹佰
      萬元是何種款項？是否要給付泰康公司的契約差價1,539,
      474元？）合約內要給付泰康公司的錢。」、「（問：蓋
      收訖的意思？）是以合建契約書為主。．．．．」等語（
      見本審卷第155頁第16列以下）。則自應扣除己○○此部
      分已支付之款項100萬元，是剩下515,260元，上訴人請求
      被上訴人丁○○等人連帶給付為有理由，應予准許。
    被上訴人雖主張張劉良桂已付清合建契約差價，即S3、3C
      之買賣契約內繳款明細已蓋收訖章云云，惟查張劉良桂分
      得編號S3、3C之部分，該部分既然已計算於合建契約中，
      當然不用再給付價金，故依S3、3C之房屋預定買賣合約書
      所載，其付款明細表第44期前備註欄所蓋之「收訖」章戳
      ，自該明細表之文義以觀，係指張劉良桂已付訖房屋之期
      款價金，而非指被上訴人張劉良桂已付訖系爭契約差價，
      復經前述證人乙○○到庭結證稱：「（問：蓋收訖的意思
      ？）是以合建契約書為主。是要在合建契約書來計算，不
      是收到錢。」、「分配部分我都蓋收訖，因只有土地拿出
      來，我沒有收到錢，才蓋收訖。」等語明確（見本審卷第
      156頁第17列、第158頁第15列）。是被上訴人抗辯均已付
      清所有差價云云，即無可採。
  (三)關於被上訴人壬○○部分：
    按契約差價與房屋差價意義不同，契約差價係為泰康公司
      與地主合建時，依照參與合建地主之土地坪數占總地基坪
      數之比率，核算出該地主在本件合建事件中所出資之金額
      後，扣除合建地主所分配到之店面換算金額，住家金額及
      車位金額後與泰康公司互相找補之差價，有如前述，因上
      訴人無法付出此差價予被上訴人，上訴人乃要求被上訴人
      多買房屋以抵付原應支付之差價，致核算後被上訴人須再
      給付價金，此為兩造所不爭執之事實，核與被上訴人於本
      院審理時自承伊還有數十萬元價金未付等語相符（見本審
      卷第99頁第20列）。
    依合建契約所示（見兩造不爭之本審卷第69頁背面計算表
      ），壬○○應分得S7、2E、3D、3E等房屋，壬○○應給付
      泰康公司差額為1,924,915元整（15,295,499－6,960,000
      －3,040,000－3,330,000－2,870,000－870,414－
      150,000＝－1,924,915）。而壬○○應再給付上訴人之金
      額為564,915元整（1,924,915（合建契約差價）＋39,801
      （S7 加減帳）＋72,502（2E加減帳）＋76,075（3D加減
      帳）＋58,622（3E加減帳）－1,200,000（已繳款）－
      40,000（已計算之管理費）－367,000（已判決金額）＝
      564,915 ）。此部分上訴人請求被上訴人壬○○給付價金
      為有理由，應予准許。
    被上訴人壬○○雖亦以伊與泰康公司因合建契約分得S7、
      2E、3D、3E部分房地，契約差價固為1,924,915元，但上
      開房地買賣契約分期付款表，均已記載「付訖」字樣，並
      有泰康公司及其負責人乙○○用印。況其每戶未付之5萬
      元車款既均記載於分期付款表之末，當無尚有100餘萬元
      未付而無記載之理等語置辯。惟查該S7、2E、3D、3E 等
      房屋之預定買賣合約書所載，其付款明細表第44期前備註
      欄所蓋之「收訖」章戳，是指被上訴人壬○○已付該房屋
      之期款價金，非指壬○○已付該系爭契約差價，此情復經
      前述證人即原泰康公司負責人乙○○結證稱：「（問：被
      上訴人壬○○所購買3Ｅ房屋預定買賣契約書中付款欄載
      明164,915元，以現金一次付清是什麼意思？）我記不清
      楚。」、「（問：跟被上訴人壬○○應該給付泰康公司契
      約差價1,924,915元是否有關連？）應該沒有關連。以我
      那時合建契約書為主。我與地主合建是以合建契約書為主
      ，他們分配到房子要過戶另訂買賣合約書，若是牽涉到分
      配款的話我都蓋收訖，是以合建契約書來計算，多買部分
      以一般買賣付款。」、「（問：你是不是有向被上訴人壬
      ○○收取他在94年11月11日書狀中所載之契約差價176萬
      元？）沒有。如我有多拿的，一定會另外寫一張收據。」
      、「（問：蓋收訖的意思？）是以合建契約書為主。是要
      在合建契約書來計算，不是收到錢。」等語即明（見本審
      卷第156頁以下），是被上訴人抗辯其價金均已付清云云
      ，亦不能採信。
八、至於被上訴人抗辯上訴人向被上訴人辛○○○所請求金額關
    於5C房屋部分，因許丙丁就5C房屋部分業經民事判決確定，
    有重複請求情事，及上訴人就向被上訴人張劉良桂所請求金
    額其中以其子己○○所購買3C房屋部分，業經己○○與上訴
    人和解確定在案，關於3C房屋部分上訴人所為請求是否有重
    複計算乙節，茲說明如下：
  (一)關於被上訴人辛○○○所購買5C房屋部分：
    (1)查上訴人於原審向許丙丁所請求之金額，即是依據被上訴
      人於94年6月24日答辯狀中所提出之附表2（即泰康公司工
      務部副理謝宗哲所製作之附表2）所記載之5C、6C房屋差
      價，及該二屋之瓦斯裝設費…等等，上訴人對於許丙丁所
      請求之金額並不是辛○○○應給付泰康公司之契約差價，
      故上訴人於原審向許丙丁所請求金額完全是5C、6C之房屋
      差價，及關於該二屋之瓦斯裝設費…等等金額，故本案就
      許丙丁與上訴人間所為經民事判決確定之金額亦是關於5C
      、6C房屋之房屋差價等金額，完全與被上訴人辛○○○應
      給付泰康公司之契約差價948,871元無涉。
    (2)就許丙丁部分經民事判決確定之金額既屬5C、6C房屋之房
      屋差價等金額，則上訴人向辛○○○所請求金額中包含5C
      房屋之房屋差額97,765元顯然重複計算，5C房屋之房屋差
      價既重複計算，則已計算之管理費欄位上訴人自行扣除二
      戶（即S2、5C）之管理費，計20,000元部分則應僅扣除一
      戶（即S2），故已計算管理費計應僅扣除一萬元即可，故
      對辛○○○之請求金額應減為248,871元，其計算式如前
      所列，並無重複請求情事。
  (二)關於張劉良桂以其子己○○名義購買3C房屋部分：
    查上訴人在原審向己○○所請求之金額為3C房屋在泰康公司
    工務部副理謝宗哲所製作附表2記載之房屋差價與該屋瓦斯
    裝設費…等等之金額，然上訴人對張劉良桂於本案上訴所請
    求之金額為張劉良桂與泰康公司間已計算之契約差價而應由
    其給付泰康公司之1,539,474元，及所分得店面S3之房屋差
    價（-14,214元），扣除已計算之管理費10,000元，扣除已
    支付之100萬元後，張劉良桂應再給付上訴人515,260元，由
    上開金額之計算，上訴人對張劉良桂所請求之金額與上訴人
    對己○○所請求之金額完全無涉，縱然己○○已與上訴人在
    本院前審達成和解確定，上訴人對張劉良桂所請求之金額亦
    無重複計算之情形。
  (三)上訴人請求之金額並未對「房屋差價」有重複請求情事：
    (1)被上訴人辛○○○部分：上訴人向被上訴人辛○○○請求
      給付之金額是契約差價948,871元加上S2店面房屋差價
      41,809元減去辛○○○已給付之70萬元，再減去已計算之
      管理費1萬元及本案前審已實際判決上訴人勝訴之金額
      31,809元後之差額248,871元，自無被上訴人主張上訴人
      有重複計算之情事。
    (2)就被上訴人丁○○、丙○○、己○○、戊○○、庚○○等
      人部分：被上訴人等主張張劉良桂以其子己○○名義購買
      3C房屋部分在本院前審審理時上訴人已和己○○和解，上
      訴人有重複請求云云，然查上訴人對張劉良桂所請求金額
      僅就兩造契約差價而為請求，並未涉及其以其子己○○名
      義購買3C房屋之房屋差價部分，是以縱然己○○就3C房屋
      部分之房屋差價已和上訴人成立和解，亦與上訴人之對張
      劉良桂所請求之「契約差價」金額無涉，上訴人並無重複
      請求情事。
    (3)就被上訴人壬○○部分：被上訴人壬○○主張「就2E、3D
      、3E三棟房屋之房屋差價部分，此部分原審既已判決被上
      訴人壬○○應給付上訴人，然上訴人就已判決之金額竟又
      上訴重複命被上訴人給付，…另編號S7房屋，上訴人請求
      命被上訴人應再給付上訴人39,801元，然查，原審就此部
      分已判命被上訴人壬○○應給付上訴人39,801元，上訴人
      猶重複請求…」云云。惟查上訴人對被上訴人壬○○請求
      之金額在94年8月30日上訴人書狀提出之附表中，雖有記
      載S7、2E、3D、3E之房屋差價，但該等房屋之房屋差價金
      額在該附表之「實際判決金額小計367,000元」全部為上
      訴人做減項予以減除，故上訴人對被上訴人壬○○所請求
      之564,915元，並未包括S7、2E、3D、3E房屋之房屋差價
      367,000元，故上訴人亦未重複請求。
九、另被上訴人稱泰康公司建屋出售為商品製造人，依法其請求
    權消滅時效2年業已完成，被上訴人自得拒絕價金之給付云
    云。惟查：商品、製造人、手工業人所供給之商品及其產物
    之代價，因該代價之債權多發生於日常生活頻繁之交易，故
    賦予較短之時效期間，以促從速確定，而不動產交易之價格
    多屬昂貴，且非一般日常生活頻繁之交易，民法第127條第8
    款之商品，自不包含不動產交易之代價，是不動產交易代價
    債權之請求權消滅時效期間，與一般請求權無異，應為15年
    ，被上訴人辯稱上訴人至今方對被上訴人請求買賣價金，已
    罹消滅時效云云，應無可採。
十、綜上所述，上訴人本於買賣價金、互易等法律關係，訴請被
    上訴人辛○○○再給付248,871元，及自84年9月1日起，至
    清償日止，按年息百分之5計算之利息；訴請被上訴人丙○
    ○、丁○○、庚○○、己○○、戊○○應連帶給付上訴人
    515,260元，及其中350,217元自84年9月1日起，其中
    165,043元自擴張之日即94年5月24日起，至清償日止，均按
    年息百分之5計算之利息；訴請被上訴人壬○○應給付上訴
    人564,915元，及自84年9月1日起，至清償日止，按年息百
    分之5計算之利息，均為有理由，應予准許。逾此所為請求
    ，為無理由，應予駁回。原審就上開應准許部分，為上訴敗
    訴之判決，並駁回其假執行之聲請，尚有未洽，上訴意旨求
    予廢棄改判，為有理由，爰由本院予以廢棄改判如主文第2
    、3、4項所示。至於上訴人之請求不應准許部分，原判決為
    上訴人敗訴之判決，並駁回其假執行之聲請，經核於法並無
    不合，上訴意旨求予廢棄改判，為無理由，應駁回其上訴。
十一據上論結，本件上訴為一部有理由，一部無理由，依民事訴訟
  法第450條、第449條第1項、第79條、第85條第2項，判決如主
  文。
中    華    民    國    95    年    2     月    27    日
                    民事第六庭審判長法  官  林陳松
                                    法  官  鄭金龍
                                    法  官  王重吉
以上正本係照原本作成。
不得上訴。
                                    書記官  紀美鈺
中    華    民    國    95    年    3     月    1     日
                                                      Ｂ


司法院資訊處製作；財團法人民間司法改革基金會備份。
